# 请教陈老师一个融资租赁最低租赁付款额的问题

提问人：寒江雪 71 时间：2013-12-27 09:13:29
某公司融资租赁一台设备，请问下面计算的最低租赁付款额和固定资产入账价值是否正确？首付款是否应该计入最低租赁付款额？
公司有关情况如下： 2013 年 11 月支付首付款500,000.00元； 租赁期三年，为 2014 年 1 月 1 日至 2016 年 12 月 31 日； 每半年支付150,000.00元 初始费用10,000.00元 公允价值1,500,000.00元 租赁期届满时，甲公司享有优惠购买该机器的选择权，购买价为100.00元。 一、计算租赁开始日最低租赁付款额的现值，确定租赁资产入账价值 最低租赁付款额＝首付款+各期租金之和＋行使优惠购买选择权支付的金额 =500,000.00+150,000.00*6+100.00 =1,400,100.00（元） 计算现值： 现值合计=首付款500,000.00+每期租金150,000.00元的年金现值+优惠购买选择权行使价 100 元的复利现值 =1,215,116.60（元） 最低租赁付款额现值小于公允价值，固定资产的入账价值应为初始费用+最低租赁付款额现值小于公允价值=10,000.00+1,215,116.60=1,225,116.60（元）

回答人：chenyiwei
最低租赁付款额，是指在租赁期内，承租人应支付或可能被要求支付的款项（不包括或有租金和履约成本），加上由承租人或与其有关的第三方担保的资产余值。 所以，首付款也包含在最低租赁付款额内，并构成租赁资产入账价值的组成部分。